臺灣花蓮地方法院民事裁定
111年度勞訴字第13號
原      告  秦玉德  

            李文潭  
            黃政榮  

            徐振福  
共      同
訴訟代理人  林之翔律師(法扶律師)
上列原告與被告安聯保全股份有限公司間請求給付資遣費等事件
，本院裁定如下：
    主  文
原告應於本裁定送達翌日起7日內，以如附表所示方式、金額，
向本院補繳第一審裁判費，逾期不繳，即駁回未補繳裁判費原告
之訴。
    理  由
一、按提起民事訴訟者，應依民事訴訟法第77條之13規定，繳納
    裁判費，此為必須具備之程式。因確認僱傭關係或給付工資
    、退休金或資遣費涉訟，勞工或工會起訴或上訴，暫免徵收
    裁判費3分之2，勞動事件法第12條第1項定有明文。又按普
    通共同訴訟，雖係於同一訴訟程序起訴或應訴，但共同訴訟
    人與相對人間乃為各別之請求，僅因訴訟便宜而合併提起訴
    訟，俾能同時辯論及裁判而已，係單純之合併，其間既無牽
    連關係，又係可分，依民事訴訟法第55條共同訴訟人獨立原
    則，由共同原告所提起或對共同被告所提起之訴是否合法，
    應各自判斷，互不影響，其中一人之行為或他造對於共同訴
    訟人中一人之行為及關於其一人所生之事項，其利害不及於
    他共同訴訟人。各共同訴訟人間之訴訟標的之金額或價額，
    應各自獨立，亦得合併加計總額核定訴訟費用，予共同訴訟
    人選擇，避免有因其一人不分擔訴訟費用而生不當限制他共
    同訴訟人訴訟權之虞，並與普通共同訴訟之獨立原則有違（
    最高法院110年度台抗字第194號裁定意旨參照）。
二、本件倘原告主張「分別」計算裁判費，則本件各原告應徵收
    之第一審裁判費如附表編號1所示；倘原告主張「合併」計
    算裁判費，則本件訴訟標的金額為新臺幣（下同）1,301,67
    1元，原應徵第一審裁判費13,969元，惟依上揭勞動事件法
    規定暫免徵收裁判費3分之2後，是本件應徵收第一審裁判費
    4,656元（計算式：見附表編號2）。
三、茲依民事訴訟法第249條第1項但書第6款之規定，命原告擇
    一方式如數補繳，逾期不繳，即駁回未補繳裁判費原告之訴
    ，特此裁定。
中　　華　　民　　國　　111 　年　　9 　　月　　15　　日
                  民事第二庭  法　官　李立青
以上正本係照原本作成。
如不服本裁定關於核定訴訟標的價額部分，應於送達後10日內向
本院提出抗告狀，並繳納抗告費新臺幣1,000 元；其餘關於命補
繳裁判費部分，不得抗告。
中　　華　　民　　國　　111 　年　　9 　　月　　15　　日
                              書記官  林政良
附表：
編號 裁判費計算方式 原  告 請 求 金 額 （新臺幣） 應繳裁判費 （新臺幣） 計    算    式 1 分別計算 秦玉德 128,729元 443元 計算式：1,330元×(1－2/3)＝443元。   李文潭 289,157元 1,030元 計算式：3,090元×(1－2/3)＝1,030元。   黃政榮 724,204元 2,643元 計算式：7,930元×(1－2/3)＝2,643元。   徐振福 159,581元 553元 計算式：1,660元×(1－2/3)＝553元。 2 合併計算  1,301,671元 4,656元 計算式：13,969元×(1－2/3)＝4,656元。